臺灣高等法院刑事裁定　　　　　　　　100年度聲再字第353號
再審聲請人
即受判決人　林坤明
選任辯護人　周漢威律師
　　　　　　宋一心律師
　　　　　　林俊宏律師
上列聲請人即受判決人因強盜等案件，對於本院98年度矚上重更
(十一)字第7號，中華民國100年5月12日第二審確定判決（原審案號
：臺灣新竹地方法院78年度特重訴字第110號、78年度特重少訴
字第11號、85年度重訴緝字第52號；起訴案號：臺灣新竹地方法
院檢察署77年度少偵字第37、86號，77年度少連偵字第73號，77
年度偵字第4735、4817、4860、4950、5063、5237，78年度少偵
字第23號、78年度偵字第746號），聲請再審，本院裁定如下：
    主  文
再審及停止刑罰執行之聲請均駁回。
    理  由
一、再審聲請意旨略以：(一)本件聲請人即受判決人林坤明因強盜
    等案件，經本院以98年度矚上重更(十一)字第7號判決有罪確定
    ，茲因發現確實之新證據，足認受有罪判決之人應受無罪判
    決之情事，爰為聲請人之利益，依刑事訴訟法第420條第1項
    第6款規定，聲請再審，並命停止刑罰執行；(二)依楊日松博
    士於民國100年2月17日，在本院更十一審之證詞及鑑驗書之
    內容可知，柯洪玉蘭被殺害之過程應為「先遭背部拳擊後，
    面朝下倒地，隨即遭兇手從背後壓制，前胸因遭兇手體重強
    壓而致左肋骨折斷，繼而遭兇手由背後先以手掐，再以繩子
    絞勒脖子，導致窒息死亡，之後兇手將屍體翻轉正面朝上並
    鬆手後，柯洪玉蘭肺部剩餘之空氣排出，發出呼的細微聲音
    ，之後兇手再用刀刺進繩子捆綁之處，沿著繩子邊緣橫割切
    下柯洪玉蘭之頭部」，然原確定判決竟採用同案被告等人之
    自白認定柯洪玉蘭被害過程係「被告邱和順、林坤明、朱福
    坤、林信純、曾朝祥等人將柯洪玉蘭架往土堤坡上樹林內後
    方，先動手毆打柯洪玉蘭，繼而逼索新臺幣（下同）50萬元
    未果後，林坤明、林信純持續動手毆打柯洪玉蘭背部等處，
    隨後邱和順獨起殺意，徒手以大拇指、食指猛力掐勒柯洪玉
    蘭頸部後，並以未扣案之繩索絞勒柯洪玉蘭頸部，使柯洪玉
    蘭停止反抗昏迷，嗣柯洪玉蘭終因邱和順上述掐壓絞勒而窒
    息死亡。稍後，原本在柯洪玉蘭肺部內尚餘之空氣，順勢由
    肺臟排出，由氣管經過喉嚨時，振動喉嚨聲帶而發出氣體排
    出聲音，使邱和順及林坤明誤以為柯洪玉蘭尚未死亡，仍發
    出呻吟聲，邱和順見狀乃迅速趁勢抓住柯洪玉蘭頭髮，將其
    拉起身，由林坤明持尖刀再朝柯洪玉蘭左太陽穴補刺1刀，
    隨後渠等將屍體裝袋載往頭份鎮興隆里之野外山上隱密處之
    草叢中分屍」，此與楊日松法醫上開證述及鑑驗書鑑驗結果
    明顯歧異，原確定判決漠視上開楊日松法醫鑑定意見與鑑驗
    書之鑑驗結果，僅根據同案被告等人之白白作成與客觀事實
    不符且不利於聲請人之認定，顯有審判時未經注意調查之證
    據，且能證明原確定判決所認定之事實為錯誤，而應改為更
    有利於聲請人判決之再審理由；(三)證人吳錦明於陸正失蹤當
    晚即76年12月21日19時40分，在八八八車行所簽訂以邱和順
    為擔保人，承租期間自76年12月2l日19點40分起至76年12月
    23 日20時止，共計2天之租車契約，顯然與同案被告邱和順
    於77年11月22日警詢時所述展延1天之情節不符，更見渠等
    所述吳錦明單獨租車，邱和順翌日自行展延租期之情節亦非
    事實。又原審認定被害人陸正係於76年12月21日當晚18時10
    分至15分之間被擄走，當晚18時40分至19時30分之間陸家陸
    續接獲3通勒贖電話，則邱和順絕無可能於76年12月21日晚
    間19時40分，在八八八車行租車，又在當晚18時10分至15分
    之間擄走陸正，繼而在18時40分至19時30分之間打3通勒贖
    電話。因此上開租車契約所記載之租期起算點，不但足以動
    搖同案被告邱和順白白之真實性，甚至足以證明同案被告邱
    和順並無可能實施本件犯罪，原審疏未注意上開租車契約，
    逕以吳錦明偵查中顯有重大瑕疵之證詞，作為邱和順有罪之
    認定，復未敘明何以吳錦明所述與租車契約不符及何以於引
    用各共同被告之自白筆錄時，竟刻意略去與吳錦明證述歧異
    之處，亦顯有審判時未經注意調查之證據，且能證明原確定
    判決所認定之事實為錯誤，而應改為更有利於聲請人判決之
    再審理由及調查未盡、理由不備之違法；(四)原確定判決以同
    案被告羅濟勳供述余志祥後來下車，在地上用腳搓，好像是
    在那裡搓血云云，核與余志祥所供相符，率爾認定聲請人知
    悉非外人所知之細節。惟該次筆錄，於99年9月30日當庭勘
    驗光碟內容顯示，余志祥根本否認有搓血等情狀，甚至還懷
    疑血是否能搓得掉，因此絕無原審所述羅濟勳與余志祥兩人
    所供互核相符情事。原審故意忽略對聲請人有利之證據，未
    說明其未採之理由，僅以羅濟勳之供述即認為兩人屢述細節
    ，應係親自涉案，實有漏未審酌重要證據之再審事由；(五)另
    原確定判決又以鄧運振早於77年10月9日即供述陸母置於袋
    中之贖款係以一袋子裝置等語，與邱素蓮於更六審所述其係
    將贖款裝於一捐血袋，再連同捐血袋置入歹徒之袋中等語相
    符，而認為被告有罪之依據。惟同案被告中於77年10月4日
    前，無人提及上開提袋，警方係於77年10月4日經由詢問陸
    正母親邱素蓮時，始知該提袋之存在，則鄧運振於同年10月
    9日之供述有無受到員警影響或受到污染，極有問題，即無
    法排除同案被告等人在警詢時，自員警處獲悉此犯罪資訊，
    進而在檢察官偵訊時據以編造為自白內容之可能。原判決疏
    未審酌99年8月24日所勘驗之錄音光碟結果，率認鄧運振已
    然吐露犯罪細節，實亦有漏未審酌重要證據之再審事由。綜
    上，原確定判決因有前述之不當，爰依法聲請再審，並命停
    止刑罰執行等語。
二、按有罪之判決確定後，有左列情形之一者，為受判決人之利
    益，得聲請再審︰(一)原判決所憑之證物已證明其為偽造或變
    造者。(二)原判決所憑之證言、鑑定或通譯已證明其為虛偽者
    。(三)受有罪判決之人，已證明其係被誣告者。(四)原判決所憑
    之通常法院或特別法院之裁判已經確定裁判變更者。(五)參與
    原判決或前審判決或判決前所行調查之法官，或參與偵查或
    起訴之檢察官，因該案件犯職務上之罪已經證明者，或因該
    案件違法失職已受懲戒處分，足以影響原判決者。(六)因發現
    確實之新證據，足認受有罪判決之人應受無罪、免訴、免刑
    或輕於原判決所認罪名之判決者。前項第1款至第3款及第5
    款情形之證明，以經判決確定，或其刑事訴訟不能開始或續
    行非因證據不足者為限，得聲請再審，刑事訴訟法第420條
    定有明文。又法院認為無再審理由者，應以裁定駁回之，刑
    事訴訟法第434條第1項亦有明定。次按刑事訴訟法第420條
    第1項第6款所謂「發現確實之新證據」，係指該證據於事實
    審法院判決前已經存在，為法院、當事人所不知，不及調查
    斟酌，至其後始行發見，且就證據本身形式上觀察，固不以
    絕對不須經過調查程序為條件，但必須顯然可認為足以動搖
    原有罪確定判決，而為受判決人無罪、免訴、免刑或輕於原
    判決所認罪名之判決者為限。故受理聲請再審之最後事實審
    法院，應就聲請再審理由之所謂「新證據」，是否具備事實
    審判決前已經存在，為法院、當事人所不知，事後方行發見
    之「嶄新性」，及顯然可認足以動搖原有罪確定判決，應為
    無罪、免訴、免刑或輕於原判決罪名之「顯然性」二要件，
    加以審查，為判斷應否准予開始再審之準據；再所謂確實之
    新證據，係指其證據之本身在客觀上可認為真實，毋須經過
    調查，即足以動搖原判決，使受刑人得受有利之裁判者而言
    ，若在客觀上就其之真實性為如何，尚欠明瞭，非經相當之
    調查，不能辨其真偽，即與確實新證據之「確實」含義不符
    ，自難據為聲請再審之理由，最高法院85年度臺抗字第308
    號、70年度臺抗字第161號裁判意旨可資參照。
三、經查：
  (一)聲請人以楊日松博士於本院更十一審之證詞及鑑驗書為新證
    據，認原確定判決認定柯洪玉蘭被害過程與楊日松法醫之證
    述及鑑驗書鑑驗結果明顯歧異，有審判時未經注意調查之證
    據，且能證明原確定判決所認定之事實為錯誤，而應改為更
    有利於聲請人判決之再審理由，然依前述說明，刑事訴訟法
    第420條第1項第6款之再審理由，須具備「嶄新性」與「確
    實性」，而前揭楊日松法醫之證述及鑑驗書均係於本院98年
    度矚上重更(十一)字第7號強盜等案件調查、審理時即已存在，
    且為法院、當事人所知悉之證據，並經詳為審酌後，業據原
    確定判決於理由中敘明：
  1.「證人楊日松博士於本院更五審87年3月19日期日證稱：柯
    洪玉蘭屍體有上開拇指大食指大掐壓出血痕之明顯勒痕，其
    致死原因為掐死，至其頸部之索痕僅1.25公分，無明顯交叉
    的痕跡，係剛死之死戰期或死後造成均有可能，應非致死原
    因，是死後分屍等語，於本院更七審，楊日松博士復於91年
    3月7日結證陳稱柯女係遭人掐死，因死者肺部有腫脹，有溢
    血點出現，這是因窒息死亡的自然現象等語；雖楊日松博士
    於本院更十一審時，於10 0年2 月17日結證稱：『強壓時沒
    有死，掐的時候也沒有死，是被繩子絞勒的時候才死。』云
    云，與其於更五審及更七審之前述證言有所不同，惟就柯洪
    玉蘭頸部曾遭掐且柯洪玉蘭係窒息死亡之部分，則始終如一
    ，且有上述客觀之鑑驗書所載之『頸部…，並有拇指大食指
    大掐壓出血痕』云云可供憑採，應認柯洪玉蘭之死因，係因
    遭掐壓及以繩子絞勒致窒息死亡至明。」（見原確定判決第
    20頁倒數第7行至第21頁第9行）。
  2.「(1)同案被告曾朝祥於77 年11月4日檢察官始終在場情形之
    下，經員警詢問時供稱：邱和順掐住柯洪玉蘭頸部約10分鐘
    ，柯洪玉蘭陷入昏死狀態，邱和順取出柯女皮包內現金13萬
    元，並與林坤明商量如何處理柯洪玉蘭，時柯洪玉蘭甦醒，
    狀甚虛弱並呻吟，邱和順見狀即以手抓其頭髮，拉其起身，
    林坤明則持尖刀向柯女頭部左太陽穴補刺1刀云云。核與被
    告邱和順於77年11月5日警詢時供稱：動手推倒並掐壓柯洪
    玉蘭頸部，自柯女皮包內取出13萬元，旋柯洪玉蘭甦醒，伊
    抓住柯女頭髮，林坤明持刀刺中太陽穴等情相符。再查，柯
    洪玉蘭死因，係因生前掐壓遭繩絞勒後窒息死亡，有如前述
    ；被告邱和順等及其辯護人雖以柯洪玉蘭既係窒息死亡，豈
    有死後再發出呻吟聲之理為由質疑同案被告曾朝祥之供述，
    顯與事實不符。惟經本院更七審傳訊鑑定人楊日松，其於91
    年3月7日到庭結證稱：要把1個人掐死，大約要掐3分鐘才會
    死，超過這段時間已經腦死，但肺部還有空氣，當行兇的人
    鬆手時，死者的喉嚨因為肺部空氣的排出，會有喉嚨發出的
    聲音，但事實上死者已經窒息死亡，可是行兇者會因為死者
    喉嚨發出聲音，誤以為死者尚未死，而補他1刀，此時死者
    已經死，再補的1刀與死亡並無因果關係，如果掐住死者超
    過3分鐘，即使行兇者鬆手，死者也不可能再吸氣而活過來
    ，如果是活著的時候被分屍，皮膚會向內捲，把微血管壓住
    ，在驗屍時，把皮膚撥開，會有微血管出血的現象，若死者
    是死後被分屍，死者皮膚就不會捲縮，皮下也不可能有微血
    管出血的現象，本案死者肺部有腫脹，有肺溢血點出現，這
    是窒息死亡的自然現象，如果因其他刀傷致死時，因為刀傷
    部分流血，處於貧血狀態，肺部就不會有溢血點出現，死者
    肋骨骨折，因該部分皮膚組織有出血瘀青，這是生活反應，
    表示生前骨折，若死後骨折，皮膚不會出血，所以死者是生
    前遭人毆打等語。故從鑑定人楊日松之證述可知，被告曾朝
    祥確實有親眼目睹柯洪玉蘭窒息死亡，否則被告曾朝祥豈會
    知悉窒息而死之人，於行兇者鬆手後，喉嚨還會發出聲音？
    而被告邱和順之前所供稱：以為柯洪玉蘭甦醒一詞，應係因
    柯洪玉蘭喉嚨發出聲音，使被告邱和順誤以為柯洪玉蘭甦醒
    所致；且由鑑定人楊日松之證述亦可得知，林坤明於柯洪玉
    蘭發出聲音後再補的1刀，斯時因為柯洪玉蘭已經死亡，所
    以該刀與柯洪玉蘭死亡間，已無因果關係，並非造成柯洪玉
    蘭死亡之原因。(2)雖被告邱和順、及其他已判決確定共犯黃
    運福、鄧運振、羅濟勳、曾朝祥雖均未供及在輝煌牧場以繩
    索絞勒柯洪玉蘭，惟依前述鑑驗書及楊日松博士100年2月17
    日於本院更十一審之證言，顯然柯洪玉蘭死前，除遭被告邱
    和順以手掐壓外亦遭其以繩索絞勒頸部，雖被告邱和順等均
    未敘及此節，然此或係被告邱和順等自始即隱匿此部分之事
    實，亦不得以被告邱和順等故意隱匿該部分事實，即謂被告
    邱和順之自白，對案情顯有重大無知，其自白不可採，況何
    以邱和順上述關於曾掐壓柯洪玉蘭頸部分自白，與上述鑑驗
    書及楊日松博士之證言吻合？且若台北市刑大警員係刑求被
    告邱和順，被告邱和順方配合警員為上述自白，則於是時台
    北市刑大警員應已明白知悉上述鑑驗書（該鑑驗書係於76
    年12月16日作成，被告邱和順等之上述自白晚於該鑑驗書約
    10個月之時間或更久）之情形下，台北市刑大警員為更符合
    案情，豈有不要求被告邱和順需一併自白有以繩索絞勒柯洪
    玉蘭之理？是辯護人抗辯被告邱和順上述可採之自白係配合
    警員刑求所致，其自白不可採云云，亦無可取。」（見原確
    定判決第44頁第1行至第45頁倒數第7行）。
  3.「證人楊日松博士100年2月17日於本院審理時，固結證稱被
    害人柯洪玉蘭受有背部拳擊傷，惟本院經審被告邱和順等人
    涉犯本案之目的在於錢財，其等於輝煌牧場包圍柯洪玉蘭後
    ，於逼索錢財遭拒，憤而自柯洪玉蘭後背拳擊柯洪玉蘭，並
    使柯洪玉蘭因而倒地，再由被告邱和順掐壓柯洪玉蘭並以繩
    索絞勒柯洪玉蘭致死，尚與常情無悖，要不得僅以柯洪玉蘭
    背部曾受拳擊，即逕推論殺害柯洪玉蘭者另有其人，且僅係
    由熟人一人犯案，並全盤否認經本院上述審酌可採之被告自
    白及其他共犯之供述，是辯護人執此抗辯，洵不可採。」（
    見原確定判決第55頁倒數第5行至第56頁第5行）。
  4.綜此，原確定判決以上開論述，認定被害人柯洪玉蘭死亡原
    因及被害經過之理由，足見聲請人所指事項，顯非未經發見
    ，不及調查斟酌，至其後始行發見者，核與確實新證據之「
    嶄新性」要件不符，亦非屬刑事訴訟法第420條第1項第6款
    所謂「確實之新證據」。是以，聲請人上開所提證據，均與
    刑事訴訟法第420條第1項第6款所定情形不符，甚為明灼。
  (二)聲請人雖另以八八八租車行之租車契約作為新證據，認上開
    租車契約所記載之租期起算點、租期天數與原審所採證人吳
    錦明之證述及同案被告邱和順之自白互相矛盾，亦與原審認
    定被害人陸正被擄走之時間互有出入而聲請再審，惟前揭八
    八八租車行之租車契約亦係於本院98年度矚上重更(十一)字第7
    號強盜等案件調查、審理時，即已存在，並經審酌，且原確
    定判決於亦理由中業已載明：「陸正遇害當晚7時40分，曾
    由吳錦明向苗栗市八八八租車行租車，而邱和順於該租車契
    約上簽名為保證人，有租約在卷可憑；被告邱和順固執此主
    張為不在場證明。惟該車行負責人黃海發於本院前審具結證
    稱：不知道（吳錦明租車時邱和順有一起去）；通常承租人
    與保證人均同到車行辦理手續，但亦有先取車，俟交回汽車
    時始補具保證人簽章，因該車雖經駛回，如被開罰單或肇事
    ，仍須承租人自行負責，故仍要求覓妥保證人云云；則該租
    約上保證人欄內之邱和順簽名，既非必於租車當天所為，已
    不足憑以認定被告邱和順於陸正遇害當晚曾到該車行租車而
    未參與陸正案。況被告邱和順於77年11月22日警訊時供稱：
    當時（76年12月21日）『阿明』去租車時，因他是當地熟人
    ，又將其身分證押在車行所以沒有保證人，第2天（76年12
    月22日晚上我打電話給車行老闆，說要延租1天，老闆說要
    再延租的話，必須要我前往簽名作保，因此我於76年12月22
    日）晚上到八八八車行簽名等語。而證人吳錦明先於警詢時
    證稱：於12月21日晚上7點40分的這一次則是我自己1個人到
    八八八車行租的，租車的錢1,600元是前1天即12月20日邱和
    順就交給我了，我去租車的時候，先付1,600元，租的車子
    是福特全家福型的汽車，也是紅色的，當時我把身分證押在
    八八八車行，然後我親自把車開走，我去借的時候，只有在
    承借約定書上簽我的名，並且蓋手印，擔保人欄沒有邱和順
    ，邱和順的簽名，我判斷可能是車行老闆事後要他去補簽的
    云云；復於78年4月11日在原審法院審理中證稱：邱和順是
    租車前1天拿錢給我，要我替他租車，我就和朋友於第2天晚
    上7點多去租車，租約書上有邱和順之簽名，那是他事後去
    補簽的等語；顯見案發當時證人吳錦明即明確表示「未與邱
    和順一起去租車」甚明。雖證人吳錦明於本院更七審調查時
    ，於91年10月28日到院證稱：當天是與邱和順一起去租車，
    時間是傍晚6、7點，租車是吳金衡要伊替邱和順租的車云云
    ；然經本院前審訊問證人吳錦明如何與邱和順一起去車行租
    車乙節，證人吳錦明則答稱：沒有印象等語。查，證人吳錦
    明上開作證時間距案發時間，時隔10餘年，證人吳錦明就何
    日與邱和順一起去租車之時間陳稱記憶清楚，然對於如何與
    邱和順一同去到車行乙節，竟陳稱沒印象，顯見其證詞與經
    驗法則有違。吳錦明在本院更十審審判時復到庭陳稱：時間
    已經過這麼久了，我沒有甚麼印象，是邱和順一起和伊去租
    車，還有吳金衡云云。基此得見該證人在本院更七審及更十
    審到庭所為之供述，除與其先前之證言不符，顯然有違事理
    ，自無足採，尚難為被告邱和順不在場證明之證明。」等語
    （見原確定判決第128頁倒數第2行至第130頁第11行）。是
    以，原確定判決已審酌上開租車契約之真實性，並詳敘其調
    查、取捨證據之結果及憑以認定犯罪事實之心證理由，並就
    共同被告否認之供詞及其所辯，認非可採，詳予論述，足認
    八八八租車行之租車契約核非刑事訴訟法第420條第1項第6
    款所稱確實之新證據，亦至明確。
  (三)至聲請人以99年9月30日勘驗筆錄為證，主張同案被告余志
    祥根本否認有搓血一事，原確定判決逕以檢察官偵訊筆錄作
    為論罪依據，對於證據之取捨過程未予論述，實有漏未審酌
    之重要證據之再審事由云云。惟本案並非不得上訴於第三審
    之案件，聲請人以原確定判決顯有足以影響於判決之重要證
    據漏未審酌為由，聲請再審，已非合法。而關於同案被告余
    志祥所供，彼等擄得陸正，途經青草湖時，同案被告邱和順
    將陸正拖下車，並持刀刺陸正腹部時，陸正血流至地面，其
    腳踢地上之沙土予以掩蓋等語，與同案被告羅濟勳所供余志
    祥似以腳搓血等情吻合一節，原確定判決既採其二人於檢察
    官訊問時之供述，則未採余志祥於警詢與羅濟勳對質時，曾
    否認有搓血云云之陳述，乃取捨證據之當然結果，非判決理
    由不備，亦非屬當事人及法院所不知，不及調查斟酌，至其
    後始行發現已具備嶄新性之「新證據」。
  (四)聲請意旨雖又以99年8月24日勘驗筆錄中，可證明同案被告
    等人未供述取贖當時有所謂之捐血袋部分，原確定判決逕以
    檢察官偵訊筆錄作為論罪依據，對於證據之取捨過程未予論
    述，實亦有漏未審酌之重要證據之再審事由云云。惟如前所
    述，本案並非不得上訴於第三審之案件，聲請人以原確定判
    決顯有足以影響於判決之重要證據漏未審酌為由，聲請再審
    ，並非合法。且原確定判決業於判決書內詳載：「本院經審
    被告邱和順等如上所述，有刻意安排勒贖取款並多次變更取
    贖地點、以刻意失真之字跡撰寫勒贖字條等犯行，足見被告
    邱和順等機警狐疑，其等於取贖時一併準備籃子與手提袋分
    別放置於不同地點待用，亦非不可想像，因此鄧運振、陳仁
    宏、余志祥等人，於警詢誤稱係以籃子取款云云，亦非不可
    能，況是時警方依邱素蓮之指訴，應已知裝款之工具為手提
    袋，警方仍容認上開共同被告為籃子之供述，益見其等於上
    述供述時，非照警方之意為陳述，而係出於任意性之自白，
    否則豈會有如此重大出入？況余志祥、鄧運振等於77年10月
    9日檢察官偵訊時，均一致稱係以袋子裝款等語，該供述，
    與邱素蓮指訴即復一致，堪信其等關於袋子之供述較為可採
    ，且不得以其等上述警詢之供述，彈劾其等上述與事實相符
    且於檢察官前所為之供述。」等語（見原確定判決第94頁倒
    數第6行至第95頁第9行），足見原確定判決已詳敘所為之事
    實認定及得心證理由，並已依卷內資料予以指駁及說明綦詳
    。
  (五)前揭再審聲請意旨無非係就原確定判決證據如何採酌認定之
    爭執，惟證據之調查，係屬法院之職權，而法院就調查證據
    之結果，本於自由心證之原則，而為斟酌取捨，是證據之證
    明力如何，係屬法院之職權範圍，原確定判決既已就聲請人
    涉案之證據、如何認定其違法之理由，予以審酌認定，並於
    理由欄中詳為敘明，而其證據之取捨並無違反論理或經驗法
    則，即難認其所為之論斷係屬違法，聲請人就屬法院職權認
    定之範疇任意予以指摘，自亦不合於刑事訴訟法所定再審之
    事由。
四、綜上所述，本件聲請人據以聲請再審之理由，核與刑事訴訟
    法所定聲請再審之要件無一相符，本件再審之聲請為無理由
    ，應予駁回。再審聲請人聲請再審，既經駁回，則其聲請停
    止刑罰之執行，即失所依據，應併予駁回。
據上論斷，應依刑事訴訟法第434條第1項，裁定如主文。
中    華    民    國   100    年    12    月    16    日
                  刑事第十庭  審判長法  官  李麗玲
                                    法  官  賴邦元
                                    法  官  張江澤
以上正本證明與原本無異。
如不服本裁定，應於收受送達後五日內向本院提出抗告狀。
                                    書記官  胡新涓
中    華    民    國   100    年    12    月    20    日